【裁判字號】    89,易,106
【裁判日期】    890211
【裁判案由】    竊盜
【裁判全文】
臺灣臺南地方法院刑事判決                          八十九年度易字第一六號
    公  訴  人  臺灣臺南地方法院檢察署檢察官
    被      告  甲○○
    選任辯護人  陳銘鴻
右列被告因竊盜案件，經檢察官提起公訴（八十八年度偵字第一一九五○號），本院
判決如左：
    主  文
甲○○共同連續攜帶兇器竊盜，處有期徒刑柒月。
    事  實
一、甲○○與蔡政璋（另經本院臺南簡易庭判決在案）共同意圖為自己不法之所有，
    並基於概括犯意，分別於民國八十八年七月間某日，及八十八年八月三日凌晨一
    時許，在臺南市○○路灣裡市場二十五號攤位處之永年興茶莊前，由甲○○在旁
    把風，蔡政璋持客觀上可供凶器使用之螺絲起子（未扣案）敲開乙○○所有置於
    該處之電動玩具內之錢箱，竊取電動玩具內之硬幣，二次共計竊得約新臺幣三千
    元，得手後由二人共同花用。嗣於八十八年八月三日十二時三十分許，甲○○又
    前往上開永年興茶莊處，為乙○○發現因而報警查獲。
二、案經臺南市警察局第六分局報請臺灣臺南地方法院檢察署檢察官偵查起訴。
    理  由
一、訊據被告甲○○固對於右揭八十八年八月三日凌晨一時許曾和蔡政璋同往上揭永
    年興茶莊處，惟矢口否認有何竊盜犯行，辯稱：伊沒有偷，當時蔡政璋係在打電
    動，伊在那邊走動，是看雨停了沒有。而錄影帶畫面當中看不到下雨，因為有屋
    頂，有時伊也有坐下來打電動云云。經查，右揭事實業據同案被告蔡政璋於偵訊
    時供述：甲○○參與二次，二次他都在旁把風，他也知道伊拿螺絲起子偷的，所
    得款項二人一起用掉等語綦詳，並經被害人乙○○指述在卷，而被告於八十八年
    八月三日凌晨一點四十二分零七秒時與蔡政璋一起到達現場，蔡政璋坐下後被告
    即四處走動，亦曾經走到蔡政璋旁邊坐下，當時蔡政璋已經動手在撬，被告又起
    身走動，約在一點五十二分多時，被告又坐在蔡政璋旁邊，一直到一點五十六分
    時被告又起來走動，約在一點五十六分零七秒時二人方一起離開等情，亦經本院
    當庭勘驗被害人所拍攝案發當天錄影帶內容屬實，並製有勘驗筆錄一份附卷足參
    ，且蔡政璋亦因犯有上開竊盜犯行，經本院臺南簡易庭判處有期徒刑八月，有本
    院臺南簡易庭八十八年度南簡字第一○三七號判決在卷足參，被告既在同案被告
    蔡政璋持螺絲起子為上揭竊盜犯行時在場把風，復共同與蔡政璋花用所得贓款，
    足認被告與蔡政璋就上開竊盜犯行間具有犯意聯絡及行為分擔至明。是以被告上
    開所辯均無非事後卸責之詞，不足為採，本件事證明確，被告犯行堪以認定。
二、按螺絲起子客觀上具有危險性，足以傷害人之身體，為兇器之一種，被告甲○○
    意圖為自己不法之所有，持上揭兇器竊取被害人之財物，核其所為，係犯刑法第
    三百二十一條第一項第三款之竊盜罪。其與同案被告蔡政璋間具有犯意聯絡及行
    為分擔，為共同正犯。又其先後二次犯行，時間緊接，犯罪構成要件相同，顯係
    基於概括之犯意反覆為之，應依連續犯之規定論以一罪並加重其刑。爰審酌被告
    犯罪之動機、目的、手段、所生危害、所得利益、其品行智識程度、所得財物價
    值、犯罪後猶飾詞辯解不知悔悟等一切情狀，量處如主文所示之刑，以資懲儆。
    又螺絲起子一支，因已滅失，爰不宣告沒收，併此敘明。。
據上論斷，應依刑事訴訟法第二百九十九條第一項前段，刑法第二十八條、第五十六
條、第三百二十一條第一項第三款，判決如主文。
中    華    民    國      八十九    年      二        月      十一      日
                              臺灣臺南地方法院刑事第四庭
                                      法  官  楊  惠  芬
右正本證明與原本無異。
如不服本判決，應於送達後十日內向本院提出上訴狀。（應附繕本）
                                      書記官  高  世  玉
中    華    民    國      八十九    年      二        月      十一      日
附錄本案論罪科刑法條全文：
刑法第三百二十一條第一項第二、三款
犯竊盜罪而有左列情形之一者，處六月以上、五年以下有期徒刑：
三、攜帶兇器而犯之者。


司法院資訊處製作；財團法人民間司法改革基金會備份。
